臺灣彰化地方法院刑事判決　　　　　　 100年度易緝字第17號
公　訴　人　臺灣彰化地方法院檢察署檢察官
被　　　告　昌諭
上列被告因竊盜等案件，經檢察官提起公訴（99年度偵字第7303
號），本院依簡式審判程序判決如下：
    主  文
昌諭犯毀越安全設備竊盜罪，累犯，處有期徒刑柒月。
        犯罪事實
一、昌諭前因竊盜案件，經臺灣嘉義地方法院以90年度易字第
    996 號判決判處有期徒刑10月確定（第1 案）；因妨害自由
    案件，經臺灣嘉義地方法院以91年度訴字第347 號判決判處
    有期徒刑3 月確定（第2 案）；因妨害兵役治罪條例案件，
    經臺灣嘉義地方法院以91年度訴字第299 號判決判處有期徒
    刑6 月（第3 案）；因妨害性自主案件，經臺灣嘉義地方法
    院以91年度訴字第296 號判決判處有期徒刑3 年2 月，後由
    臺灣高等法院臺南分院以91年度上訴字第1175號判決上訴駁
    回，嗣由最高法院以92年度臺上字第1792號判決上訴駁回確
    定（第4 案）；上開4 案所處之刑，嗣經臺灣嘉義地方法院
    以94年度聲字第21號裁定應執行有期徒刑4 年7 月，於95年
    10月24日縮短刑期假釋出監，並於95年11月30日保護管束期
    滿假釋未經撤銷，視為執行完畢。
二、詎其猶不知悔改，復基於意圖為自己不法所有之犯意，於民
    國99年7 月10日上午7 時許，騎乘以其不知情友人陳金生名
    義登記之車牌號碼YOW-008 號重型機車，行經彰化縣彰化市
    ○○里○○街131 號前時，見該處對面楊溪木之鐵皮屋（作
    為倉庫使用）無人看管，乃先以腳踹之方式破壞鐵皮屋水泥
    窗戶之安全設備後（毀損部分未據告訴），踰越該窗戶進入
    屋內，徒手竊取楊溪木所有放置該處之自行車1 部得手後，
    隨即騎乘該自行車離去，並將該自行車藏放在其當時之居處
    （位於彰化縣花壇鄉○○街195 巷16號旁之鐵皮屋）內。嗣
    經警調閱現場附近監視錄影光碟而循線查獲，並在溫昌諭上
    開居處扣得前開楊溪木失竊之自行車1 部（已發還）。
三、案經彰化縣警察局彰化分局報告臺灣彰化地方法院檢察署檢
    察官偵查起訴。
    理  由
一、本件被告昌諭所犯係死刑、無期徒刑、最輕本刑為3 年以
    上有期徒刑以外之罪，其於準備程序中就被訴事實為有罪之
    陳述，經告知被告簡式審判程序之旨，並聽取公訴人及被告
    之意見後，本院認無不得或不宜改依簡式審判程序進行之處
    ，爰依刑事訴訟法第273 條之1 第1 項、第284 條之1 之規
    定，由法官依法獨任進行簡式審判程序審理判決，合先敘明
    。
二、上揭犯罪事實，業據被告昌諭於警詢及本院審理時坦承不
    諱，核與被害人兼證人楊溪木於警詢證述被告踹破其鐵皮屋
    之窗戶後入內行竊其所有之財物之情節大致相符（見警卷第
    5 至6 頁），復有贓物認領保管單、監視錄影翻拍畫面、被
    告行竊現場及其藏放上開竊得之自行車之現場照片計4 張在
    卷可佐（見警卷第11至13頁），堪認被告自白與事實相符。
    本件事證明確，被告犯行堪以認定。
三、查，被告行為後，刑法第321 條於100 年1 月26日修正公布
    ，自同年月28日起施行。修正前刑法第321 條第1 項規定為
    ：「犯竊盜罪而有左列情形之一者，處6 月以上、5 年以下
    有期徒刑：一、於夜間侵入住宅或有人居住之建築物、船艦
    或隱匿其內而犯之者。二、毀越門扇、牆垣或其他安全設備
    而犯之者。三、攜帶兇器而犯之者。四、結夥三人以上而犯
    之者。五、乘火災、水災或其他災害之際而犯之者。六、在
    車站或埠頭而犯之者。」；修正後刑法第321 條第1 項則規
    定為：「犯竊盜罪而有下列情形之一者，處6 月以上、5 年
    以下有期徒刑，得併科新臺幣10萬元以下罰金：一、侵入住
    宅或有人居住之建築物、船艦或隱匿其內而犯之者。二、毀
    越門扇、牆垣或其他安全設備而犯之者。三、攜帶兇器而犯
    之者。四、結夥三人以上而犯之者。五、乘火災、水災或其
    他災害之際而犯之者。六、在車站、埠頭、航空站或其他供
    水、陸、空公眾運輸之舟、車、航空機內而犯之者。」，修
    正後該條項規定乃增加得併科罰金之規定，並刪除原第1 款
    「於夜間」之要件，且就第6 款增加「航空站、其他供水、
    陸、空公眾運輸之舟、車、航空機內」之要件，擴大加重竊
    盜罪之適用範圍，經比較新、舊法律，修正後刑法第321 條
    第1 項並無有利於被告之情形，依刑法第2 條第1 項前段規
    定，自應適用被告行為時法即修正前刑法第321 條第1 項之
    規定。
四、按刑法第321 條第1 項第2 款所謂之「門扇」乃專指門戶而
    言，而所謂「其他安全設備」，指門扇牆垣以外，依通常觀
    念足認防盜之一切設備而言，而窗戶具有防閑作用，依社會
    通常觀念足認為防盜之設備，應為所謂之安全設備。本件被
    告以腳踹之方式破壞上開鐵皮屋倉庫窗戶後，踰越該窗戶進
    入屋內，徒手竊取被害人財物得手，核其所為，係犯修正前
    刑法第321 條第1 項第2 款之毀越安全設備竊盜罪，起訴意
    旨認被告係犯毀越門扇竊盜罪，容有誤會。又查，被告前因
    竊盜案件，經臺灣嘉義地方法院以90年度易字第996 號判決
    判處有期徒刑10月確定（第1 案）；因妨害自由案件，經臺
    灣嘉義地方法院以91年度訴字第347 號判決判處有期徒刑3
    月確定（第2 案）；因妨害兵役治罪條例案件，經臺灣嘉義
    地方法院以91年度訴字第299 號判決判處有期徒刑6 月（第
    3 案）；因妨害性自主案件，經臺灣嘉義地方法院以91年度
    訴字第296 號判決判處有期徒刑3 年2 月，後由臺灣高等法
    院臺南分院以91年度上訴字第1175號判決上訴駁回，嗣由最
    高法院以92年度臺上字第1792號判決上訴駁回確定（第4 案
    ）；上開4 案所處之刑，嗣經臺灣嘉義地方法院以94年度聲
    字第21號裁定應執行有期徒刑4 年7 月，於95年10月24日縮
    短刑期假釋出監，並於95年11月30日保護管束期滿假釋未經
    撤銷，視為執行完畢等情，有臺灣高等法院被告前案紀錄表
    1 份在卷可參，其於有期徒刑執行完畢後5 年內，故意再犯
    本件有期徒刑以上之罪，為累犯，應依刑法第47條第1 項規
    定，加重其刑。爰審酌被告不思以正當方式賺取財物花用，
    任意竊取他人財物，顯然欠缺法治觀念，所為侵害他人財產
    法益，行為甚不足取，暨考量其犯罪後坦承犯行之犯後態度
    、犯罪動機、目的、手段、智識程度、生活及經濟狀況等一
    切情狀，爰量處如主文所示之刑，以示懲儆。
據上論斷，應依刑事訴訟法第273 條之1 第1 項、第284 條之1
、第299 條第1 項前段，刑法第2 條第1 項前段、第47條第1 項
、修正前刑法第321 條第1 項第2款，判決如主文。
本案經檢察官施教文到庭執行職務。
中    華    民    國   100    年    5     月    20    日
                  刑事第二庭      法   官  吳芙如
以上正本證明與原本無異。
如不服本判決應於收受判決後10日內向本院提出上訴書狀，並
應敘述具體理由。其未敘述上訴理由者，應於上訴期間屆滿後
20日內向本院補提理由書(均須按他造當事人之人數附繕本)
「切勿逕送上級法院」。
告訴人或被害人對於判決如有不服具備理由請求檢察官上訴者，
其上訴期間之計算係以檢察官收受判決正本之日期為準。
中    華    民    國   100    年    5     月    20    日
                                    書記官  林明俊
中華民國刑法第321條
（加重竊盜罪）
犯竊盜罪而有下列情形之一者，處 6 月以上、5 年以下有期徒
刑，得併科新臺幣 10 萬元以下罰金：
一、侵入住宅或有人居住之建築物、船艦或隱匿其內而犯之者。
二、毀越門扇、牆垣或其他安全設備而犯之者。
三、攜帶兇器而犯之者。
四、結夥三人以上而犯之者。
五、乘火災、水災或其他災害之際而犯之者。
六、在車站、埠頭、航空站或其他供水、陸、空公眾運輸之舟、
    車、航空機內而犯之者。
前項之未遂犯罰之。